【裁判字號】    95,交聲,812
【裁判日期】    951016
【裁判案由】    違反道路交通管理處罰條例聲明異議
【裁判全文】
臺灣臺北地方法院交通事件裁定         95年度交聲字第812號
原處分機關  臺北市交通事件裁決所
異  議  人
即受處分人    甲○○
上列異議人即受處分人因違反道路交通管理處罰條例案件，對於
臺北市交通事件裁決所中華民國95年8月21日所為之處分（原處
分案號：北市裁二字第裁22-A00000000號），聲明異議，本院裁
定如下：
        主  文
原處分撤銷。
甲○○不罰。
        理  由
一、原處分意旨略以：異議人即受處分人甲○○所有車牌號碼
    9470-NT號自用小客車，於民國95年6月26日上午6時40分許
    ，沿臺北市○○路行駛，行經農安街口，因違規紅燈左轉，
    經逕行拍照採證，員警並掣單舉發，原處分機關乃以駕車行
    經有燈光號誌管制之交岔路口闖紅燈為由，依道路交通管理
    處罰條例第53條第1項之規定，裁處罰鍰新臺幣2,700元。
二、訊據異議人矢口否認有原處分機關所指之違規行為，辯稱：
    伊在該路口要迴轉時，燈光號誌正處於閃黃燈，才在駛過停
    止線時正好轉換為紅燈，伊並無紅燈左轉之行為；再者，縱
    使係紅燈左轉，並非道路交通管理處罰條例所規範之「闖紅
    燈」行為，而應比照同條例第53條第2項「紅燈右轉」或第
    60條第2項第3款「不遵守道路號誌指示」之規定裁罰云云。
三、本院按道路交通管理處罰條例第53條第1項「汽車駕駛人，
    行經有燈光號誌管制之交岔路口闖紅燈者，處新臺幣一千元
    以上五千四百元以下罰鍰」之規定，係裁罰汽車駕駛人。又
    本條例之處罰，受舉發違反道路交通管理事件之受處罰人，
    認為受舉發之違規行為應歸責他人者，應於舉發違反道路交
    通管理事件通知單應到案日期前，檢附相關證據及應歸責人
    相關證明文件，向處罰機關告知應歸責人，處罰機關應即另
    行通知應歸責人到案依法處理。逾期未依規定辦理者，仍依
    本條例各該違反條款規定處罰。道路交通管理處罰條例第85
    條第1項定有明文。經查，本件係異議人所有車輛，於前揭
    時、地，因有紅燈左轉之闖紅燈行為，經逕行拍照採證，員
    警並掣單舉發等情，有本件舉發違反道路交通管理事件通知
    單及採證照片等附卷可稽。依該舉發單所載應到案日期為95
    年8月3日，而本件車輛之實際駕駛人即異議人之夫劉明華，
    業於95年8月2日具狀向臺北市交通事件裁決所陳明其方係該
    車當時之駕駛人，而本件逕行舉發之臺北市政府警察局中山
    分局以95年8月10日北市警中分交字第09534530100號發函之
    受文者亦係劉明華，顯然異議人已於應到案日期前將違規駕
    駛人之姓名、地址、電話告知處罰機關。故按上規定，處罰
    機關應另行通知劉明華到案依法處理，惟原處分機關並未依
    此處理，即將該申訴駁回，逕對異議人裁罰，實有未洽。本
    件聲明異議意旨雖未就此陳明，然本件裁罰既有上開可議之
    處，自屬無可維持，應將原處分撤銷。又本件異議人並非上
    開車輛之實際駕駛人，而係其夫劉明華，此業據劉明華於本
    院調查時自承在卷，且有異議人所出具之委託書在卷足憑，
    故自應併諭知異議人不罰，而由原處分機關就劉明華部分另
    行為適當合法之裁決。
據上論斷，應依道路交通案件處理辦法第20條前段，裁定如主文
。
中    華    民    國    95    年    10    月    16    日
                  交通法庭法  官  許泰誠
以上正本證明與原本無異
如不服本裁定應於送達後5日內向本院提出抗告狀
                          書記官  劉麗英
中    華    民    國    95    年    10    月    16    日


司法院資訊處製作；財團法人民間司法改革基金會備份。
